臺灣苗栗地方法院刑事判決
111年度訴字第449號
公  訴  人  臺灣苗栗地方檢察署檢察官
被      告  江博義



            張純榮





上列被告等因傷害等案件，經檢察官提起公訴（111年度偵字第6
082號），本院判決如下： 
    主  文
本件公訴不受理。
    理    由
一、公訴意旨詳如附件所載。
二、按告訴乃論之罪，告訴人於第一審辯論終結前得撤回其告訴
    ，又告訴經撤回者，應諭知不受理之判決，又此判決得不經
    言詞辯論為之，刑事訴訟法第238 條第1 項、第303 條第3
    款、第307 條分別定有明文。
三、查本件告訴人等告訴被告2 人傷害、毀損(互為告訴人)，起
    訴書認均係觸犯刑法第277 條第1項之傷害罪、刑法第354條
    之毀損罪，依同法第287 條前段、第357條之規定，須告訴
    乃論。茲據告訴人等均已撤回告訴，有刑事聲請撤回告訴狀
    附卷可稽，揆諸前揭規定，本院爰不經言詞辯論，逕為不受
    理判決之諭知。
據上論斷，應依刑事訴訟法第303 條第3 款、第307條判決如主
文。
中　　華　　民　　國　　111 　年　　10　　月　　4 　　日
                    刑事第四庭審判長法  官  魏宏安
                                    法  官  許文棋
                                    法  官  王瀅婷 
以上正本證明與原本無異。
如不服本判決應於收受判決後20日內向本院提出上訴書狀，並應
應敘述具體理由。其未敘述上訴理由者，應於上訴期間屆滿後20
日內向本院補提理由書(均須按他造當事人之人數附繕本)「切勿
逕送上級法院」。告訴人或被害人如對本判決不服者，應具備理
由請求檢察官上訴，其上訴期間之計算係以檢察官收受判決正本
之日期為準。
         　　                     　書記官  許雪蘭　　
中　　華　　民　　國　　111 　年　　10　　月　　4 　　日

附件：
臺灣苗栗地方檢察署檢察官起訴書　
                                     111年度偵字第6082號
　　被　　　告　江博義　男　41歲（民國00年00月00日生）
　　　　　　　　　　　　住○○市○○區○○街00號
　　　　　　　　　　　　居苗栗縣○○市○○街00號
　　　　　　　　　　　　國民身分證統一編號：Z000000000號
　　          　張純榮　女　46歲（民國00年0月00日生）
　　　　　　　　　　　　住苗栗縣○○市○○路000○0號12樓
　　　　　　　　　　　　居苗栗縣○○市○○路000○0號3樓
　　　　　　　　　　　　國民身分證統一編號：Z000000000號
上列被告等因傷害等案件，業經偵查終結，認應提起公訴，茲將
犯罪事實及證據並所犯法條分敘如下：
 　　　 犯罪事實
一、張純榮於民國111年4月25日8時30分許，在址設苗栗縣○○鎮○
    ○路00號由江博義所管理之大江湯圓麵店內，因付款問題與
    江博義發生爭執，竟基於毀損之犯意，徒手揮掃桌上之餐碗
    1個，致餐碗掉落地面後破碎不堪用，足以生損害於江博義
    。江博義見狀要求張純榮離開，遭張純榮拒絕後，江博義竟
    基於傷害、毀損之犯意，徒手拉扯張純榮之衣服、領子及手
    部，張純榮亦基於傷害之犯意，徒手抓拉江博義之手部，二
    人以此方式互相拉扯，致張純榮之衣服破損不堪用，並受有
    頸部挫傷紅腫、右側上臂脞傷瘀腫、右手第三指挫擦傷之傷
    害；江博義則受有右前臂擦傷之傷害。
二、案經江博義、張純榮訴由苗栗縣警察局頭份分局報告偵辦。
　　　　證據並所犯法條
一、證據清單暨待證事實
編號 證　據　清　單 待　證　事　實 一 被告張純榮於警詢及偵查中之供述 1、被告張純榮於上開時、地，因付款問題與告訴人江博義發生爭執後，徒手將餐碗揮掃在地，致餐碗破損之事實。 2、被告江博義徒手拉扯告訴人張純榮之衣領、手部，致告訴人張純榮受傷且衣物破損之事實。 二 被告江博義於警詢及偵查時之供述　　　　　 1、被告張純榮於上開時、地，因付款問題與告訴人江博義發生爭執後，徒手將餐碗揮掃在地，致餐碗破損。 2、被告江博義徒手拉扯告訴人張純榮之衣領、手部，致告訴人張純榮受傷且衣物破損。 3、被告張純榮於拉扯間，徒手抓傷告訴人江博義之事實。 三 證人及在場之陳金妹於警詢及偵查中之證述 1、被告張純榮於上開時、地，因付款問題與告訴人江博義發生爭執後，徒手將餐碗揮掃在地，致餐碗破損。 2、被告江博義徒手拉扯告訴人張純榮之衣領、手部，致告訴人張純榮受傷且衣物破損。 3、被告張純榮於拉扯間，徒手抓傷告訴人江博義之事實。　 四 為恭紀念醫院乙種診斷證明書、重光醫院乙種診斷書、告訴人江博義傷勢照片 佐證告訴人張純榮、江博義受有上開傷害之事實。　　 五 告訴人張純榮衣物破損照片、餐碗毀損照片、告訴人江博義現場蒐證影像擷圖 佐證告訴人張純榮衣物、告訴人江博義之餐碗毀損之事實，及雙方衝突過程。 
二、核被告張純榮所為，係犯刑法第354條之毀損及同法第277條
    第1項之傷害等罪嫌，被告張純榮所犯上開2罪間，犯意各別
    ，行為互殊，請予分論併罰。核被告江博義所為，係犯刑法
    第354條之毀損及同法第277條第1項之傷害等罪嫌，被告江
    博義以一行為觸犯上開2罪名，為想像競合犯，請依刑法第5
    5條規定，從一重之傷害罪處斷。
三、至告訴人張純榮指訴被告江博義另有徒手捶打告訴人張純榮
    背部2下，亦構成刑法第277條第1項之傷害罪嫌乙節，則為
    被告江博義所否認，而告訴人張純榮所提出之為恭醫院乙種
    診斷證明書中亦未記載背部傷勢，是本案尚無積極事證足認
    被告江博義確有徒手捶打告訴人張純榮之犯行，應認被告江
    博義此部分之犯罪嫌疑尚有不足。惟若此部分成立犯罪，因
    與前揭起訴部分有接續犯之實質上一罪關係，而為起訴效力
    所及，爰不另為不起訴處分。
四、依刑事訴訟法第251條第1項提起公訴。
　　此　致
臺灣苗栗地方法院
中　　華　　民　　國　 111　　年　　7 　　月　　29 　 日
　　　　　　　　　　　　　    檢察官　曾亭瑋          
本件證明與原本無異。
中　　華　　民　　國　 111  　年　　8   　月　  5     日
　　　　　　　　　　　　　　　書記官　范芳瑜